臺灣桃園地方法院刑事判決
111年度審易字第74號
公  訴  人  臺灣桃園地方檢察署檢察官
被      告  彭康炎


上列被告因竊盜案件，經檢察官提起公訴（110年度偵字第36268
號），被告於本院準備程序進行中，就被訴事實為有罪之陳述，
經本院告知簡式審判程序意旨，並聽取當事人之意見後，裁定依
簡式審判程序審理，判決如下：
    主  文
彭康炎犯踰越窗戶、侵入住宅竊盜罪，處有期徒刑陸月，如易科
罰金，以新臺幣壹仟元折算壹日；又犯毀越安全設備侵入住宅竊
盜罪，處有期徒刑陸月，如易科罰金，以新臺幣壹仟元折算壹日
；又犯踰越牆垣、毀越安全設備侵入住宅竊盜罪，處有期徒刑陸
月，如易科罰金，以新臺幣壹仟元折算壹日。應執行有期徒刑壹
年肆月，如易科罰金，以新臺幣壹仟元折算壹日。
未扣案如附表編號二、三、四、六、九、十所示之犯罪所得均沒
收，如全部或一部不能沒收或不宜執行沒收時，追徵其價額。
未扣案之如附表編號一、五、七、八所示之犯罪所得人民幣伍仟
元、新臺幣叁萬陸仟元、美金伍佰元、日幣柒仟元均沒收。
    事實及理由
一、犯罪事實：
　㈠彭康炎於民國109年6月5日上午某時，騎乘車牌號碼000-000
    號機車至邱春宏位於桃園市○○區○○路000號之住處，發現上
    址之對外窗未上鎖，認有機可趁，竟意圖為自己不法之所有
    ，基於竊盜之犯意，踰越窗戶侵入屋內，徒手竊取屋內屬於
    邱春宏所有之人民幣5000元、項鍊1對、戒指5個、手環2個
    等物（價值共計約新臺幣10萬元），得手後，迅即騎乘上開
    機車離去。嗣邱春宏之子邱佳文發覺遭竊，旋即通知邱春宏
    報警處理，經警勘察採證後，進而循線查悉上情。 
　㈡彭康炎於109年6月10日上午某時，騎乘車牌號碼000-000號機
    車至莊金富位於桃園市○○區○○路0段000巷000弄00號之住處
    ，見該處無人在內，認有機可趁，竟意圖為自己不法所有，
    基於竊盜之犯意，持木枝撬彎該址鐵窗後，攀爬窗戶侵入屋
    內，竊取屋內屬於莊金富所有之現金新臺幣3萬2000元、金
    飾數件（約3兩），得手後迅即騎乘上開機車離去。嗣莊金
    富發覺遭竊，旋即報警處理，經警勘察採證後，進而循線查
    悉上情。
　㈢彭康炎於109年6月20日上午某時，騎乘車牌號碼000-000號機
    車至姜義正位於桃園市○○區○○○路000號之住處，趁四下無人
    之際，竟意圖為自己不法所有，基於竊盜之犯意，先踰越牆
    垣進入該址，再持木枝撬彎鐵窗後，攀爬窗戶侵入屋內，竊
    取屋內屬於姜義正所有之新臺幣4000元、美金500元、日幣7
    000元、金戒指2個（總重約3錢）、單眼相機1臺、信用卡2
    張等物（價值共計約新臺幣5萬7000元），得手後迅即騎乘
    上開機車離去。嗣姜義正發覺遭竊，旋即報警處理，經警勘
    察採證後，進而循線查悉上情。
二、證據名稱：
  ㈠被告彭康炎分別於警詢、檢察官訊問、本院準備程序及審理
    中之自白。
  ㈡證人即被害人邱春宏、莊金富、告訴人姜義正於警詢之證述
    。
  ㈢內政部警政署刑事警察局110年6月28日刑鑑字第1100055029
    號鑑定書、桃園市政府警察局楊梅分局現場勘察採證紀錄表
    （邱佳文住宅遭竊案）、勘察採證同意書、證物清單、現場
    勘察照片、車牌號碼000-000號機車109年6月5日行車軌跡及
    相關位置圖、門號0000000000號109年6月5日基地臺移動軌
    跡、桃園市政府警察局楊梅分局現場勘察採證紀錄表（莊金
    富住宅遭竊案）、勘察採證同意書、現場勘察照片、車牌號
    碼000-000號機車109年6月10日行車軌跡、門號0000000000
    號109年6月10日基地臺移動軌跡、內政部警政署刑事警察局
    110年6月28日刑鑑字第1100055030號鑑定書1份、桃園市政
    府警察局楊梅分局現場勘察採證紀錄表（姜義正住宅遭竊案
    ）、勘察採證同意書、證物清單、現場勘察照片、車牌號碼
    000-000號機車109年6月20日行車軌跡及相關位置圖、門號0
    000000000號109年6月20日基地臺移動軌跡。
三、論罪科刑：
  ㈠按刑法第321條第1項第2款規定，於108年5月29日公布修正，
    並自同年月31日生效，原條文之「門扇」修正為「門窗」。
    於修正前實務向來認為「門扇」專指門戶，即分隔住宅或建
    築物內外之間的出入口大門，至「其他安全設備」乃指門扇
    、牆垣以外，依通常觀念用以防盜之一切設備，如電網、門
    鎖及窗戶等。而從該次修正理由明白表示「『門扇』修正為『
    門窗』……，以符實務用語」等語，可知立法者認為過往將窗
    戶認定為「其他安全設備」，而非「門扇」之實務見解容易
    造成誤會，為使法條用語符合實際狀況，遂予修法，是新法
    修正後，窗戶即應屬該條文所規範的「門窗」而非「其他安
    全設備」。又刑法第321條第1項第2款所謂「毀」係指「毀
    損」，所謂「越」則指「踰越」或「超越」，祇要踰越或超
    越門扇、牆垣或安全設備之行為，使該門扇、牆垣或安全設
    備喪失防閑作用，即該當於前揭規定之要件。惟如係從門走
    入或開鎖啟門入室，均不得謂為踰越門扇（最高法院77年度
    台上字第1130號判決意旨參照）。
　㈡如犯罪事實欄一、㈡所示竊盜犯行，被告是以現場撿拾之木枝
    1支撬開被害人莊金富住宅之鐵窗後踰越入內，如犯罪事實
    欄一、㈢所示竊盜犯行，被告是以現場撿拾之木枝1支撬開告
    訴人姜義正住宅之鐵窗後踰越入內，業據其於警詢及本院審
    理時供承在卷（見偵卷第15至19頁、本院卷第33至36頁）。
    是被告於犯罪事實㈡、㈢部分，雖係以木枝撬開被害人莊金富
    、告訴人姜義正住處之鐵窗，然該等木枝依社會一般觀念，
    客觀上尚不足使人生命身體安全發生危險之虞，自非屬兇器
    之一種，核與刑法第321條第1項第3款攜帶兇器竊盜罪之構
    成要件不符，爰不另論以該罪名，併此敘明。
　㈢核被告所為，分別係犯：
　⒈就犯罪事實㈠所為，係犯刑法第321條第1項第1、2款之踰越窗
    戶、侵入住宅竊盜罪。
　⒉就犯罪事實㈡所為，係犯刑法第321條第1項第1、2款之毀越安
    全設備、侵入住宅竊盜罪。
　⒊就犯罪事實㈢所為，係犯刑法第321條第1項第1、2款之踰越牆
    垣、毀越安全設備侵入住宅竊盜罪。
  ㈣被告所犯上開3次加重竊盜犯行，犯意各別，行為亦殊，應分
    論併罰。
  ㈤爰審酌被告正值青壯，不思以正當方式獲取財物，竟圖不勞 
    而獲，恣意為本件竊盜犯行，顯然欠缺對他人財產權之尊重
     ，惟念被告犯後坦承犯行，非無悔意，兼衡以被告之犯罪
    動 機、情節及所生危害暨其生活及經濟狀況、素行、年紀
    及智 識程度等一切情狀，分別量處如主文所示之刑，並定
    其應執行之刑，及就各宣告刑與所定之應執行刑，均諭知易
    科罰金之折算標準，以示懲儆。
四、沒收：
　㈠如附表犯罪事實欄㈠「犯罪所得、現金」欄所示之現金人民幣
    伍仟元、犯罪事實欄㈡所示之新臺幣叁萬陸仟元、犯罪事實
    欄㈢所示之美金伍佰元及日幣柒仟元，均屬被告之犯罪所得
    ，且並未實際合法發還予各告訴人、被害人，應均依刑法第
    38條之1第1項前段規定諭知沒收。
　㈡如附表犯罪事實欄㈠「犯罪所得、沒收之財物」欄所示之物品
    （編號二、三、四）、犯罪事實欄㈡所示之物品（編號六）
    、犯罪事實欄㈢所示之物品（編號九、十），均屬被告之犯
    罪所得，且並未實際合法發還予各告訴人、被害人，應均依
    刑法第38條之1第1項前段規定諭知沒收，並於全部或一部不
    能沒收或不宜執行沒收時，依同條第3項之規定追徵其價額
    。
　㈢如附表犯罪事實欄㈢「犯罪所得、不予沒收之財物」欄所示之
    物，被告所竊得之信用卡2張均未起獲，現是否尚存而未滅
    失，未據檢察官釋明，又該等物品或經濟價值不高、或經掛
    失而失其效用，沒收或追徵與否，對於被告不法行為之評價
    與非難，抑或刑罰之預防或矯治目的助益甚微，本院認尚欠
    缺刑法上之重要性，且若另啟執行程序探知所在及其價額，
    顯不符成本效益，是為免執行困難及過度耗費資源，爰依刑
    法第38條之2第2項規定，不另宣告沒收或追徵。
　㈣又被告於本案犯罪事實㈡、㈢竊盜時所使用之木枝1支，為被告
    路邊拾得，未據扣案亦無證據證明為被告所有之物，爰不予
    宣告沒收，併此敘明。
五、應依刑事訴訟法第273條之1第1項、第299條第1項前段、第3
    10條之2，刑法第321條第1項第1款、第2款、第41條第1項前
    段、第8項、第51條第5款、第38條之1第1項前段、第38條第
    3項，刑法施行法第1條之1第1項，判決如主文。
六、如不服本判決應於收受判決後20日內向本院提出上訴書狀，
     並應敘述具體理由。其未敘述上訴理由者，應於上訴期間
    屆 滿後20日內向本院補提理由書（均須按他造當事人之人
    數附 繕本）「切勿逕送上級法院」。
本案由檢察官劉文瀚提起公訴，經檢察官李孟亭到庭執行職務。
中　　華　　民　　國　　111 　年　　3 　　月　　25　　日
                  刑事審查庭  法  官  李雅雯
以上正本證明與原本無異。
如不服本判決應於收受判決後20日內向本院提出上訴書狀，並應
敘述具體理由。其未敘述上訴理由者，應於上訴期間屆滿後20日
內向本院補提理由書(均須按他造當事人之人數附繕本)「切勿逕
送上級法院」。
                              書記官  陳佩伶
中　　華　　民　　國　　111 　年　　3 　　月　　26　　日
附錄本案論罪科刑法條：
中華民國刑法第321條（加重竊盜罪）
犯前條第一項、第二項之罪而有下列情形之一者，處6月以上5年
以下有期徒刑，得併科50萬元以下罰金：
一、侵入住宅或有人居住之建築物、船艦或隱匿其內而犯之。
二、毀越門窗、牆垣或其他安全設備而犯之。
三、攜帶兇器而犯之。
四、結夥三人以上而犯之。
五、乘火災、水災或其他災害之際而犯之。
六、在車站、港埠、航空站或其他供水、陸、空公眾運輸之舟、
    車、航空機內而犯之。
前項之未遂犯罰之。
附表：
犯罪事實 被害人 編號 犯罪所得 品項及數量 ㈠ 邱春宏 一 現金 人民幣伍仟元   二 沒收之財物 項鍊壹對   三  戒指伍個   四  手環貳個 ㈡ 莊金富 五 現金 新臺幣叁萬陸仟元   六 沒收之財物 數件金飾（約叁兩） ㈢ 姜義正 七 現金 美金伍佰元   八  日幣柒仟元   九 沒收之財物 金戒指貳個（總重約叁錢）   十  單眼相機壹台   十一 不予沒收之財物 信用卡貳張